【裁判字號】    99,抗,45
【裁判日期】    990226
【裁判案由】    返還擔保金
【裁判全文】
臺灣高等法院高雄分院民事裁定            99年度抗字第45號
抗  告  人  甲○○
相  對  人  丙○○○
            乙○○
上列當事人間請求返還擔保金事件，抗告人對於民國98年12月23
日臺灣屏東地方法院98年度聲字第499 號所為裁定，提起抗告，
本院裁定如下：
    主  文
抗告駁回。
    理  由
一、聲請及抗告意旨略以：伊依原法院97年度訴字第259 號請求
    損害賠償事件判決所命假執行判決（誤載為假扣押），向該
    院提存所提存擔保金新台幣（下同）50萬6600元後，對相對
    人之財產聲請假執行，嗣獲相對人應連帶給付伊101 萬3334
    元勝訴確定，伊已以存証信函通知相對人如受有損害，於收
    信後25日內對擔保金行使權利，相對人於98年10月16日收受
    存証信函，迄今未行使權利，自得求返還所提存之擔保金，
    原裁定駁回伊之聲請，尚有未當云云。
二、經查：抗告人以相對人及訴外人方明寶共同毀損其房屋，向
    原法院起訴請求相對人與方明寶應連帶賠償其152 萬元，經
    該院於98年3 月5 日以97年度訴字第259 號判准抗告人全部
    請求，並宣告抗告人提供50萬6600元擔保後得假執行，相對
    人即提起上訴，抗告人亦於98年3 月25日依判決書所載，向
    屏東地院提存所提存50萬6600元後（98年度存字第287 號）
    ，對丙○○○所有之不動產聲請假執行（已於99年2 月9 日
    進行第3 次拍賣未拍定，現進行公告願買受該不動產者，得
    於公告之日起3 個月內依原定拍賣條件為應買表示之程序，
    本院卷26頁）。嗣本院廢棄部分原判決，命相對人應連帶給
    付抗告人101 萬3334元，駁回抗告人其餘請求，抗告人乃以
    存証信函通知相對人如因其聲請假執行而受有損害，應於25
    日內起訴求償，該存証信函於98年12月16日由相對人收受，
    相對人迄今未對抗告人起訴之事實，有原法院及本院民事判
    決書、確定証明書、提存書、存証信函及收執附卷（原審卷
    8 至17頁、本院卷30至35頁）。抗告人向原法院起訴相對人
    及訴外人方明寶共同侵權行為，應負連帶付152 萬元本息，
    並為附條件之假執行宣告，抗告人即本於該假執行宣告為擔
    保提存，聲請為假執行。矧擔保提存之提存書僅應記載命供
    擔保法院名稱及案號，與清償提存者，須記載提存物受取權
    人姓名者不同，此觀之提存法第9 條規定自明。本件係假執
    行裁判宣告抗告人供擔保後得為假執行，抗告人所提供擔保
    ，係備不當時賠償相對人方明寶等3 人之用，則抗告人於訴
    訟終結後，依民事訴訟法第104 條第1 項第3 款規定，定期
    間催告受擔保利益人行使權利，應對該3 人為之，為聲請返
    還所提存之擔保物時，亦應以該3 人全體為相對人，始屬正
    當，當事人始適格，自不需法律規定。詎抗告人僅對相對人
    2 人催告。原裁定以抗告人尚在聲請假執行，而駁回抗告人
    之聲請，理由容有不當，惟其結果既無二致，仍應維持。抗
    告意旨摘指原裁定不當，求予廢棄，為無理由，應予駁回。
三、據上論結，本件抗告為無理由，依民事訴訟法第495 條之1
    第1 項、第449 條第2 項，裁定如主文。
中    華    民    國    99    年    2     月    26    日
                            民事第六庭
                                審判長法官  許明進
                                法      官  徐文祥
                                法      官  李炫德
以上正本證明與原本無異。
本件不得抗告。
中    華    民    國    99    年    2     月    26    日
                                書  記  官  盧雅婷

司法院資訊處製作；財團法人民間司法改革基金會備份。
